臺灣臺中地方法院刑事判決　　　　　　　94年度訴字第1035號
公　訴　人　臺灣臺中地方法院檢察署檢察官
被　　　告　甲○○
上列被告因毒品危害防制條例案件，經檢察官提起公訴（94年度
毒偵字第298號），並經該署檢察官移請併案審理（94年度毒偵
字第2576號），經本院合議庭裁定，由受命法官依法獨任進行簡
式審判程序判決如下：
    主    文
甲○○連續施用第一級毒品，累犯，處有期徒刑壹年，扣案之第
一級毒品海洛因貳包合計淨重二‧一一公克（空包裝重○‧五九
公克），沒收銷燬之，注射針筒貳支，均沒收；又連續施用第二
級毒品，累犯，處有期徒刑陸月，扣案之第二級毒品安非他命壹
包毛重○‧六公克，沒收銷燬之；應執行有期徒刑壹年肆月，扣
案之第一級毒品海洛因貳包合計淨重二‧一一公克（空包裝重○
‧五九公克）、第二級毒品安非他命壹包毛重○‧六公克，均沒
收銷燬之，注射針筒貳支，均沒收。
    事    實
一、甲○○素行極為不佳，前曾犯賭博、違反麻醉藥品管理條例
    、竊盜、違反毒品危害防制條例等罪，其中於民國（下同）
    九十年間所觸犯違反毒品危害防制條例罪，經本院判處應執
    行有期徒刑一年四月確定，並於九十二年十二月六日因縮短
    刑期執行完畢，甲○○並曾因施用毒品案件，經觀察、勒戒
    後，認無繼續施用毒品之傾向，由臺灣臺中地方法院檢察署
    檢察官於八十七年八月二十九日，以八十七年度偵字第一七
    四七一號不起訴處分確定後，復因施用毒品案件，經觀察、
    勒戒後，認有繼續施用毒品之傾向，經送強制戒治，並由臺
    灣臺中地方法院檢察署檢察官於九十年八月二十日，以九十
    年度毒偵字第二四九四號、第三八五七號提起公訴，嗣於九
    十年九月二十八日，經臺灣台中地方法院以九十年度訴字第
    二○五九號判處應執行有期徒刑一年四月確定，且於九十一
    年八月三十一日執行強制戒治完畢，猶不知悔改，復於上開
    強制戒治執行完畢釋放後五年內分別基於施用第一級毒品海
    洛因及施用第二級毒品安非他命之概括犯意，自九十四年一
    月七日晚上二十三時許起至同年四月二十一日晚上二十二時
    許止在其台中縣豐原市○○路六十八巷三七○弄三十一之二
    號住處之廁所內，以注射針筒注射血管之方式施用第一級毒
    品海洛因多次，平均一、二個月施用一次。甲○○另自九十
    四年一月七日晚上二十二時許起至同年四月二十一日晚上二
    十二時許止在前開住處之廁所內施用第二級毒品安非他命多
    次，平均二、三個月施用一次。嗣為警於九十四年一月八日
    上午九時四十分許，在臺中縣東勢鎮○○路西門巷中科小段
    一四三六號旁林班地當場查獲其駕駛車牌號碼ＭＳ－二五一
    六號贓車（所涉竊盜罪嫌另案偵辦），並自該車扣得其所有
    之第一級毒品海洛因二包合計淨重二‧一一公克（空包裝重
    ○‧五九公克）、第二級毒品安非他命一包毛重○點六公克
    及其所有供犯施用第一級毒品海洛因所用之注射針筒一支等
    物。甲○○又於九十四年四月二十二日中午十二時四十分許
    在台中縣潭子鄉○○路○段一三九號前被警再度查獲，扣得
    其所有供犯施用第一級毒品海洛因所用之注射針筒一支。
二、案經臺中縣警察局東勢分局報請臺灣台中地方法院檢察署檢
    察官偵查起訴，並經台中縣警察局豐原分局報請該署檢察官
    移請併案審理。
    理　　由
一、按除被告所犯為死刑、無期徒刑、最輕本刑為三年以上有期
    徒刑之罪或高等法院管轄第一審案件者外，於前條第一項程
    序進行中，被告先就被訴事實為有罪之陳述時，審判長得告
    知被告簡式審判程序之旨，並聽取當事人、代理人、辯護人
    及輔佐人之意見後，裁定進行簡式審判程序，刑事訴訟法第
    二百七十三條之一第一項定有明文。本件被告所犯係死刑、
    無期徒刑、最輕本刑為三年以上有期徒刑以外之罪，其於準
    備程序中就被訴事實為有罪之陳述，且經審判長告知被告簡
    式審判程序之旨，並聽取公訴人及被告之意見後，本院合議
    庭認為適宜而裁定由受命法官獨任進行簡式審判程序，合先
    敘明。
二、前揭事實，業據被告甲○○於本院審理時，坦承不諱，並有
    被告所有之第一級毒品海洛因二包合計淨重二‧一一公克（
    空包裝重○‧五九公克）、第二級毒品安非他命一包毛重○
    ‧六公克，及其所有供犯施用第一級毒品海洛因所用之注射
    針筒二支等物品扣案足資佐證，而該扣案之白色粉末二包，
    經囑託法務部調查局鑑定結果，確屬毒品海洛因合計淨重二
    ‧一一公克（空包裝重○‧五九公克）無訛，此有該局九十
    四年四月六日調科壹字第一二○○一五四四○號鑑定通知書
    一份附卷可參。被告為警二度查獲，分別經警採其尿液送請
    詮昕科技股份有限公司鑑定結果，甲基安非他命及嗎啡均呈
    陽性反應，此有該公司九十四年一月二十一日第00000
    000號、九十四年五月二十五日第00000000號濫
    用藥物尿液檢驗報告各一份附卷可稽，此外，復有相片二幀
    、員警職務報告、前揭臺灣台中地方法院檢察署不起訴處分
    書、起訴書及被告之刑案資料查註紀錄表、臺灣高等法院被
    告全國前案紀錄表各一紙附卷可稽，足認被告甲○○自白，
    核與事實相符，堪予採信，事證至臻明確，被告甲○○違反
    毒品危害防制條例犯行均洵堪認定。
三、按海洛因、安非他命分別係毒品危害防制條例第二條第二項
    第一款、第二款所定之第一級毒品、第二級毒品，不得非法
    施用，是核被告甲○○所為，係犯毒品危害防制條例第十條
    第一項、第二項之施用第一級毒品罪及施用第二級毒品罪。
    被告施用第一、二級毒品前後持有第一、二級毒品之低度行
    為，應分別為其施用第一、二級毒品之高度行為所吸收，均
    不另論罪。被告先後多次施用第一級毒品海洛因及第二級毒
    品安非他命之行為，均時間緊接，犯罪構成要件相同，顯係
    出於概括之犯意為之，均為連續犯，均應依刑法第五十六條
    之規定以一罪論，並加重其刑。公訴人移請併案審理部分與
    起訴書論罪科刑部分均為連續犯，屬裁判上一罪關係，依審
    判不可分之原則，亦為起訴效力所及，自均為本院審理論究
    範圍，併予敘明。被告所犯施用第一級毒品、施用第二級毒
    品罪二罪之間，犯意各別，行為互殊，應予分論併罰。查被
    告甲○○前曾於九十年間觸犯違反毒品危害防制條例罪，經
    本院判處應執行有期徒刑一年四月確定，並於九十二年十二
    月六日因縮短刑期執行完畢，此有臺灣台中地方法院檢察署
    刑案資料查註紀錄表一份在卷可按，其於五年之內再犯有期
    徒刑以上之本罪，係屬累犯，均應依刑法第四十七條之規定
    ，遞予加重其刑。爰審酌被告甲○○犯罪之動機、目的、手
    段、品行極為不佳，詳如前述，此有台灣台中地方法院檢察
    署刑案資料查註紀錄表一份在卷可按，被告曾有施用毒品不
    良素行，經執行完畢後，仍不知警惕，再次施用毒品，經檢
    察官依初次勒戒、觀察後無繼續施用傾向為不起訴處分確定
    後，仍不知悔改警惕，猶繼續施用毒品不輟，情節非輕，有
    失政府制定毒品危害防制條例之立法美意，本不宜寬貸，惟
    此乃自戕且容易成癮之行為，從另一角度觀察，應視同病人
    看待，及犯後已坦承犯行，態度良好等一切情狀，分別量處
    如主文所示之刑，並定其應執行刑，以資懲儆。扣案之第一
    級毒品海洛因二包合計淨重二‧一一公克（空包裝重○‧五
    九公克）、第二級毒品安非他命一包毛重○‧六公克，依毒
    品危害防制條例第二條第二項第一、二款之規定，分屬第一
    、二級毒品，不問屬於犯人與否，爰依毒品危害防制條例第
    十八條第一項前段之規定，宣告沒收銷燬之；至於扣案之注
    射針筒二支係屬被告甲○○所有供犯施用第一級毒品海洛因
    所用之物，爰依刑法第三十八條第一項第二款之規定，均予
    以宣告沒收。
據上論斷，應依刑事訴訟法第二百九十九條第一項前段、第二百
七十三條之一第一項，毒品危害防制條例第十條第一項、第二項
、第十八條第一項前段，刑法第十一條、第五十六條、第五十一
條第五款、第九款、第四十七條、第三十八條第一項第二款，判
決如主文。
中　　華　　民　　國　　94　　年　　11　　月　　24　　日
                  刑事第八庭    法　官　洪俊誠
以上正本證明與原本無異。
如不服本判決，應於判決送達後十日內向本院提出上訴狀，上訴
於臺灣高等法院臺中分院(須附繕本)。
                                書記官　蕭榮峰
中　　華　　民　　國　　94　　年　　11　　月　　24　　日
附錄論罪科刑實體法條文：
毒品危害防制條例第十條：
施用第一級毒品者，處六月以上五年以下有期徒刑。
施用第二級毒品者，處三年以下有期徒刑。
